臺灣高等法院刑事判決
108年度上訴字第4114號
上  訴  人  
即  被  告  李誌剛


選任辯護人  陳俊隆律師
            江政俊律師
上列上訴人即被告因違反毒品危害防制條例等案件，不服臺灣桃
園地方法院108年度訴字第468號，中華民國108年8月16日第一審
判決（起訴案號：臺灣桃園地方檢察署108年度偵字第4634號、
第11518號），提起上訴，本院判決如下：
    主  文
原判決撤銷。
李誌剛共同運輸第三級毒品，處有期徒刑參年拾月。
扣案如附表二所示之物及未扣案如附表一所示偽造之署押均沒收
。
    犯罪事實
一、李誌剛明知硝甲西泮、硝西泮分屬毒品危害防制條例所列管
    之第三級毒品、第四級毒品，不得非法運輸，復明知硝甲西
    泮、硝西泮亦屬行政院依懲治走私條例第2條第3項規定公告
    之管制進出口物品，不得私運出口，竟與真實姓名年籍不詳
    綽號「田中勝也」之成年男子共同基於運輸第三級毒品及第
    四級毒品、私運管制物品出口、行使偽造私文書之犯意聯絡
    ，陸續為下列犯行：
  ㈠先於民國108年1月27日之前某日，使用通訊軟體LINE聯繫，
    約定由李誌剛購買含有硝甲西泮及硝西泮成分之藥錠（下稱
    「一粒眠」），以寄送包裹之方式運輸至日本，再由「田中
    勝也」給付新臺幣（下同）9萬元之報酬予李誌剛。謀議既
    定，李誌剛遂於108年1月27日某時，在臺南市安平區某處，
    以25萬元之代價，向真實姓名年籍不詳之人購買一粒眠5萬9
    0顆（驗前總淨重9099.63公克，驗餘總淨重9099.47公克；
    含有硝甲西泮及微量硝西泮成分，硝甲西泮純度約1%，驗前
    總純質淨重約90.99公克；硝西泮「微量」係指純度未達1%
    ，故無法據以估算(總)純質淨重），再於翌日（即108年1月
    28日）中午12時許與不知情之蔡宥霖（業經檢察官另為不起
    訴處分確定）一同前往高雄市○○區○○路000號「燦坤澄清門
    市」購買電鍋2個，李誌剛復於同日下午1時許獨自前往該門
    市購買電鍋2個後，隨即在不知情之顏裕明（業經檢察官另
    為不起訴處分確定）位於高雄市○○區○○路000號「蒂凡妮大
    樓」7樓住所內，自上開購得之一粒眠5萬90顆中取出1萬7,8
    90顆，平均分裝於上開4個電鍋之內鍋中，並以保鮮膜綑綁
    於內鍋外，再將內鍋放入電鍋，蓋上鍋蓋，於電鍋外鍋之外
    層纏綑保鮮膜，後將該等電鍋以原先購得時所附之紙箱封箱
    ，裝成4件包裹。
  ㈡李誌剛復於同日（即108年1月28日）下午3時許，持上開包裹
    前往高雄市三民區大豐二路之「中華郵政高雄義民郵局」，
    冒用「李明偉」名義，於如附表一所示4張國際快捷郵件投
    遞單上填載寄件人「李明偉」、寄件電話「0000000000」、
    收件人「田中勝也」、收件地址「日本國大板市浪速區日本
    橋東0-0-00-000」、收件電話「00000000000」、內裝物品
    「大同電鍋」等內容，並偽造「李明偉」之簽名署押（偽造
    之署押名稱、數量及所在位置，詳如附表一所示），再將上
    開偽造之投遞單私文書4張，持向不知情之上開郵局人員行
    使，而委由該郵局人員將上開國際快捷包裹4件寄送至日本
    ，足以生損害於「李明偉」及上開郵局對客戶寄送貨品管理
    之正確性。
　㈢嗣上開郵局人員將前揭國際快捷包裹4件起運至臺灣桃園國際
    機場航空郵件處理中心待運送出境，至此李誌剛等人之輸送
    行為雖已完成（運輸第三級毒品犯行既遂），惟經內政部警
    政署航空警察局安檢人員於同年月29日上午8時30分許檢視
    該等包裹，察覺有疑，乃會同財政部關務署臺北關人員開驗
    查獲上開電鍋4個（即附表二編號2所示）及一粒眠1萬7,890
    顆，李誌剛等人私運管制物品出口之行為因而未能得逞（私
    運管制物品出口犯行未遂）。後經警循線追查，於同年月31
    日上午9時50分許，在高雄市○○區○○路000號1樓（即前開「
    蒂凡妮大樓」中庭）執行拘提李誌剛到案，並於同日上午9
    時54分許至上址顏裕明住所（即高雄市○○區○○路000號7樓）
    執行搜索，扣得一粒眠3萬2,200顆、如附表二編號3、4及附
    表三所示之物，始悉上情。
二、案經內政部警政署航空警察局移送臺灣桃園地方檢察署（下
    稱桃園地檢署）檢察官偵查起訴。
    理  由
壹、證據能力部分：
    本案據以認定被告李誌剛犯罪之供述證據，其中屬於傳聞證
    據之部分，檢察官、被告及辯護人在本院審理時均未爭執其
    證據能力，復經本院審酌認該等證據之作成無違法、不當或
    顯不可信之情況，非供述證據亦查無公務員違背法定程序而
    取得之情事，揆諸刑事訴訟法第158條之4反面解釋、第159
    條至第159條之5規定，均有證據能力。
貳、實體部分：
一、前揭事實，業據被告坦承不諱（見桃園地檢署108年度偵字
    第4634號卷〈下稱偵4634號卷〉第2至4頁、第7頁至第8頁反面
    、第63至65頁、原審聲羈字卷第23至30頁、原審訴字卷第33
    至38、59至65、97至107頁、本院卷第55、264頁），核與證
    人蔡宥霖於警詢及偵查中、證人顏裕明、證人即臺灣桃園國
    際機場航空郵件處理中心聯絡員鄭宇翔於警詢時證述情節大
    致相符（見偵4634號卷第12至14頁、第19頁正、反面、第23
    頁至第24頁反面、第58至60頁），並有財政部關務署臺北關
    108年1月29日北遞移字第1080100286號函暨所附扣押貨物收
    據及搜索筆錄、內政部警政署航空警察局違反毒品危害防制
    條例案件扣留單、如附表一所示國際快捷郵件投遞單影本、
    刑案現場照片、電子發票證明聯、上開「燦坤澄清門市」、
    「蒂凡妮大樓」及「中華郵政高雄義民郵局」之監視器錄影
    畫面截圖、內政部警政署刑事警察局108年3月5日刑紋字第1
    080011844號鑑定書附卷可稽（見桃園地檢署108年度他字第
    1137號卷〈下稱他1137號卷〉第8至13、17至20頁、偵4634號
    卷第6、15至17、34至37頁、第123頁至第125頁反面），暨
    一粒眠5萬90顆、如附表二編號2至4及附表三編號1所示之物
    扣案可證，其中一粒眠5萬90顆，經取樣鑑定結果，確含有
    第三級毒品硝甲西泮及微量第四級毒品硝西泮成分（驗前總
    淨重9099.63公克，驗餘總淨重9099.47公克；硝甲西泮純度
    約1%，驗前總純質淨重約90.99公克；硝西泮「微量」係指
    純度未達1%，故無法據以估算(總)純質淨重）等情，亦有卷
    附交通部民用航空局航空醫務中心108年1月29日航藥鑑字第
    0000000號毒品鑑定書、內政部警政署刑事警察局108年3月1
    8日刑鑑字第1080013322號鑑定書、內政部警政署航空警察
    局108年5月31日航警刑字第1080017700號函可憑（見偵4634
    號卷第29、113頁、原審訴字卷第75頁）。綜上所述，本案
    事證明確，被告犯行洵堪認定，應予依法論科。
二、法律適用之理由：
  ㈠按刑法第2條第1項規定：「行為後法律有變更者，適用行為
    時之法律，但行為後之法律有利於行為人者，適用最有利於
    行為人之法律」，係規範行為後法律變更所生新舊法律比較
    適用之準據法，而為「從舊從輕」之比較時，應就罪刑有關
    之共犯、未遂犯、想像競合犯、牽連犯、連續犯、結合犯，
    以及累犯加重、自首減輕暨其他法定加減原因（如身分加減
    ）與加減例等一切情形，綜其全部罪刑之結果而為比較（最
    高法院95年度第8次刑事庭會議決議參照）。查被告行為後
    ，毒品危害防制條例第4條第3項、第4項、第17條第2項等規
    定業於109年1月15日修正公布，自同年7月15日施行，其中
    第4條第3項法定刑由「7年以上有期徒刑，得併科新臺幣700
    萬元以下罰金」，修正為「7年以上有期徒刑，得併科新臺
    幣1,000萬元以下罰金」，第4條第4項法定刑由「5年以上12
    年以下有期徒刑，得併科新臺幣300萬元以下罰金」，修正
    為「5年以上12年以下有期徒刑，得併科新臺幣500萬元以下
    罰金」，第17條第2項則由「犯第4條至第8條之罪於偵查及
    審判中均自白者，減輕其刑」，修正為「犯第4條至第8條之
    罪於偵查及歷次審判中均自白者，減輕其刑」，比較新舊法
    結果，適用修正前之規定，對被告較為有利，依刑法第2條
    第1項前段規定，自應整體適用修正前之舊法論處。
　㈡再查硝甲西泮、硝西泮分屬毒品危害防制條例第2條第2項第3
    款、第4款所列之第三級毒品、第四級毒品，亦屬行政院依
    懲治走私條例第2條第3項規定公告之「管制物品管制品項及
    管制方式」第1項第3款之管制進出口物品，不限其數額，均
    不得私運。又毒品危害防制條例所稱「運輸毒品」，按照舊
    刑法之立法例，原限於「自外國販運」或「自外國輸入及輸
    出於外國」而言；嗣後為防止煙毒之蔓延，廢止前之禁煙治
    罪暫行條例始擴張其範圍，不僅處罰國際間之轉運及輸送毒
    品行為，即國內之運輸亦在規範之內。而現行毒品危害防制
    條例之立法目的，既在截堵毒品之流通，以根絕其禍害，在
    解釋上自應從同；且不論是否意在圖利，究係為人抑或為己
    ，更不論其運輸方法係海運、空運、陸運或海陸空聯運，皆
    包括在內。是毒品危害防制條例第4條所稱運輸毒品行為，
    係指本於運輸意思而轉運與輸送毒品之情形而言，不論係自
    國外輸入或國內各地間之輸送，凡將毒品由甲地運輸至乙地
    ，均屬之，倘其有運輸意圖者，一有搬運輸送之行為，犯罪
    即已成立，並非以運抵目的地為完成犯罪之要件。故行為人
    若知悉為毒品而故意受託運送，或為國際間之轉運者，均同
    有運輸毒品罪之適用。換言之，區別該罪既遂、未遂之依據
    ，應以已否起運離開現場為準，如已起運離開現場，其構成
    要件之輸送行為即已完成，不以達到目的地為既遂之條件（
    最高法院103年度台上字第4097號、100年度台上字第2482號
    、99年度台上字第7386號判決意旨參照）。至懲治走私條例
    第2條之私運管制物品出口逾公告數額罪，其所謂出口，係
    指由我國海港、航空機場或陸地邊境向國外運輸者而言。其
    私運之方式，不論為海運、空運或陸運，或數方式併用，均
    屬之。如對於私運管制物品出口之構成犯罪事實，已開始實
    行者，即屬著手，而以運出國境為既遂（最高法院88年度台
    上字第2489號判決意旨參照）。本案被告欲私運出口之管制
    物品一粒眠，雖已運抵我國桃園國際機場，然尚未運出國境
    ，即遭查獲，揆諸前揭說明，自屬走私未遂行為，然已自「
    中華郵政高雄義民郵局」起運至桃園國際機場航空郵件處理
    中心專區待運送出境，既已起運離開該郵局，運輸毒品罪構
    成要件之輸送行為即已完成，不以達到目的地為既遂之條件
    。故核被告所為，係犯修正前毒品危害防制條例第4條第3項
    之運輸第三級毒品、修正前同條第4項之運輸第四級毒品、
    懲治走私條例第2條第2項、第1項之私運管制物品出口未遂
    、刑法第216條、第210條之行使偽造私文書罪。其持有第三
    級毒品純質淨重20公克以上之低度行為，應為運輸第三級毒
    品之高度行為所吸收，不另論罪。其在如附表一所示投遞單
    上偽造「李明偉」之簽名署押，係偽造私文書之部分行為，
    而偽造私文書之低度行為，復為行使偽造私文書之高度行為
    所吸收，亦均不另論罪。
  ㈢被告利用不知情之上開郵局人員遂行運輸、走私第三級毒品
    及第四級毒品出口，為間接正犯。
　㈣被告與「田中勝也」間就前開犯行，有犯意聯絡及行為分擔
    ，為共同正犯。
　㈤被告欲私運管制物品硝甲西泮及硝西泮出口至日本，於寄交
    該等毒品貨物時，冒用「李明偉」名義在如附表一所示投遞
    單上偽簽「李明偉」之署押，持向上開郵局人員行使，目的
    係在順利運送毒品貨物抵達日本，而寄交毒品貨物亦屬運送
    行為之一部，應認係一行為同時觸犯上開四罪名，為想像競
    合犯，應依刑法第55條規定，從一重之運輸第三級毒品罪處
    斷。
  ㈥公訴意旨雖未敘及被告於如附表一所示投遞單上偽簽「李明
    偉」署名而偽造該等投遞單私文書進而行使之犯罪事實，然
    此與本案起訴經論罪部分，有想像競合犯之裁判上一罪關係
    ，本院自得併予審究。
  ㈦被告於偵查及審判中均自白前揭犯行，應依修正前毒品危害
    防制條例第17條第2項規定，減輕其刑。
　㈧被告雖曾向檢警供述顏裕明、蔡宥霖亦均參與本案犯行，並
    稱其毒品來源為顏裕明云云。然關於顏裕明之部分，案經桃
    園地檢署檢察官偵查後，認無積極證據足認顏裕明有本案犯
    行，實難單憑被告之證述，遽令顏裕明擔負運毒罪責等情，
    而以109年度偵字第22338號、第30931號為不起訴處分，並
    依職權送請再議，亦經臺灣高等檢察署以110年度上職議字
    第2499號為駁回之處分確定，至於蔡宥霖之部分，案經桃園
    地檢署檢察官偵查後，亦認無積極證據足認蔡宥霖有本案犯
    行，尚難僅憑蔡宥霖與被告一同前往購買電鍋乙節，逕以運
    毒罪名相繩等情，而以108年度偵字第4634號、第11518號為
    不起訴處分，並依職權送請再議，亦經臺灣高等檢察署以10
    8年度上職議字第5903號為駁回之處分確定，檢察官並未因
    被告供述而查獲毒品來源、顏裕明或其他正犯或共犯，此有
    桃園地檢署110年4月1日桃檢俊萬108他7044字第1109033290
    號函、上開不起訴處分書及臺灣高等檢察署處分書在卷可憑
    （見本院卷第153至167頁），難認本案已因被告供出毒品來
    源而查獲其他正犯或共犯，自無適用毒品危害防制條例第17
    條第1項規定減輕或免除其刑之餘地。
　㈨再按刑之量定，為求個案裁判之妥當性，法律固賦予法院裁
    量權，但此項裁量權之行使，除應依刑法第57條規定，審酌
    行為人及其行為等一切情狀，為整體之評價，並應顧及比例
    原則與平等原則，使罪刑均衡，輕重得宜，以契合社會之法
    律感情。又刑法第59條規定之酌量減輕其刑，必須犯罪另有
    特殊之原因與環境，在客觀上足以引起一般同情，認為即使
    予以宣告法定最低度刑，猶嫌過重者，始有其適用。此所謂
    法定最低度刑，固包括法定最低本刑；惟遇有其他法定減輕
    之事由者，則應係指適用其他法定減輕事由減輕其刑後之最
    低度刑而言。倘被告別有法定減輕事由者，應先適用法定減
    輕事由減輕其刑後，猶認其犯罪之情狀顯可憫恕，即使科以
    該減輕後之最低度刑仍嫌過重者，始得適用刑法第59條規定
    酌量減輕其刑（最高法院100年度台上字第744號判決意旨參
    照）。被告雖僅係本案毒品之寄件者，且最終幸因為警及時
    查獲而未能將毒品運出國境，然其明知毒品輕則戕害施用者
    個人身心健康，重則使施用者傾家蕩產、甚而破壞社會治安
    ，故製造、運輸、販賣毒品行為，俱屬世界各國嚴加禁止處
    罰之「世界公罪」，被告竟貪圖報酬，無視上開禁令，夥同
    他人擬運毒5萬90顆出境至日本，嗣雖因「燦坤澄清門市」
    電鍋數量不足，而未能依原訂計畫同時寄出全部之毒品，此
    據其陳明在卷（見原審訴字卷第62頁），然已實際運輸之毒
    品仍高達1萬7,890顆，數量龐大，倘流入市面，將嚴重危害
    他人身心健康及社會治安，犯罪情節重大，惡性非輕，在客
    觀上實無可取足憐之處，其罪行又已有前述減刑事由，於依
    法減輕其刑後，難認有何情輕法重，在客觀上足以引起一般
    同情而顯可憫恕之處，自無適用刑法第59條規定酌減其刑之
    餘地。至被告所稱其於偵審中自白並盡力供出共犯等犯罪後
    之態度、本案具保停止羈押後努力在工地做工、將為人父等
    生活狀況，原屬刑法第57條所定科刑輕重標準應斟酌之範圍
    ，單憑該等情狀，難認其犯罪有何特殊之原因與環境而顯可
    憫恕，尚非得執為適用刑法第59條酌量減輕其刑之依據，其
    請求依該條規定酌減其刑，自無可採。
　㈩原審認被告共同運輸第三級毒品，事證明確，而予論罪科刑
    ，並諭知沒收銷燬扣案藥錠5萬90顆、暨沒收偽造之署押及
    供犯罪所用之物，固非無見。惟查被告行為後，毒品危害防
    制條例第4條第3項、第4項、第17條第2項等規定業經修正，
    原審未及比較新舊法以定其應適用之法律，已有未合；又原
    判決於主文內諭知「沒收銷燬」扣案藥錠，於理由內則載敘
    扣案藥錠應依刑法第38條第1項規定宣告「沒收」等語，自
    有主文與理由矛盾之違誤；另供被告運輸毒品所用之物，不
    問屬於犯罪行為人與否，均應依毒品危害防制條例第19條第
    1項規定諭知沒收，原審適用刑法第38條第2項前段規定宣告
    沒收，亦有未當。被告上訴指摘原審未適用刑法第59條規定
    量刑不當云云，固不足採，惟原判決既有上開可議之處，自
    屬無可維持，應予撤銷改判。
  爰審酌被告正值壯年，不思循正途取財，明知毒品戕害人體
    甚鉅，仍無視禁令，為獲取數萬元之報酬，竟自臺灣運輸、
    走私含有第三級毒品及第四級毒品成分之一粒眠，欲送至日
    本，所運輸之毒品數量龐大，倘流入市面，將嚴重戕害他人
    健康及社會秩序，幸於起運後尚未出境之際即遭查獲，且被
    告並無前科，素行尚佳，本案僅係依「田中勝也」指示寄送
    毒品，尚非居於上游主導之角色地位，犯後復坦承犯行，態
    度尚稱良好，兼衡其智識程度、生活狀況、犯罪之動機、目
    的、手段、所生之危害等一切情狀，量處如主文第2項所示
    之刑。
　至被告雖另請求為緩刑之宣告，然其既經量處逾2年之有期徒
    刑，已與刑法第74條第1項所定要件不符，自無從宣告緩刑
    。
　關於沒收：
  ⒈扣案如附表二編號1所示一粒眠5萬90顆，均含第三級毒品硝
    甲西泮及第四級毒品硝西泮成分，自屬違禁物，均應依刑法
    第38條第1項規定宣告沒收。至因送鑑耗損之毒品部分，既
    已因鑑驗而用罄滅失，自無庸宣告沒收。
　⒉扣案如附表二編號2所示之物，為被告所有、供其運輸毒品所
    用之物，附表二編號3所示之物，係屬被告所有、供其裝盛
    毒品所用之物，附表二編號4所示之物，則為被告所有、供
    其與「田中勝也」聯絡運輸毒品事宜所用之物，業據被告供
    明在卷（見原審訴字卷第63頁），均應依毒品危害防制條例
    第19條第1項規定宣告沒收。
　⒊未扣案如附表一所示偽造之署押，不問屬於犯人與否，均應
    依刑法第219條規定宣告沒收；至如附表一所示偽造之國際
    快捷郵件投遞單私文書，既已交付「中華郵政高雄義民郵局
    」，而屬善意第三人中華郵政公司所有，又非違禁物，自均
    無從宣告沒收。
  ⒋至扣案如附表三編號1所示之物，係屬本案之證據，附表三編
    號2、3所示之物，則非供被告犯罪所用、犯罪預備或犯罪所
    生之物，又均非違禁物，自均無從宣告沒收。
　⒌末查「田中勝也」雖曾允諾給付9萬元報酬予被告，惟因本案
    為警查獲後，毒品無法運抵日本，以致被告未能取得該筆報
    酬，業據被告供明在卷（見原審訴字卷第63頁），既查無證
    據足認被告有何犯罪所得，自無從宣告沒收犯罪所得或追徵
    其價額，附此敘明。
據上論斷，應依刑事訴訟法第369條第1項前段、第364條、第299
條第1項前段，懲治走私條例第2條第2項、第1項，修正前毒品危
害防制條例第4條第3項、第4項、第17條第2項、現行毒品危害防
制條例第19條第1項，刑法第2條第1項前段、第11條、第28條、
第216條、第210條、第55條、第38條第1項、第219條，判決如主
文。　
本案經檢察官滕治平到庭執行職務。
中　　華　　民　　國　　110 　年　　8 　　月　　19　　日
                  刑事第十六庭  審判長法　官  葉騰瑞
                                      法　官  廖紋妤
                                      法　官  陳芃宇
以上正本證明與原本無異。
如不服本判決，應於收受送達後20日內向本院提出上訴書狀，其
未敘述上訴之理由者並得於提起上訴後20日內向本院補提理由書
（均須按他造當事人之人數附繕本）「切勿逕送上級法院」。
                                      書記官  蘇佳賢
中　　華　　民　　國　　110 　年　　8 　　月　　20　　日
附錄：本案論罪科刑法條全文
修正前毒品危害防制條例第4條第3項、第4項
製造、運輸、販賣第三級毒品者，處7 年以上有期徒刑，得併科
新臺幣7 百萬元以下罰金。
製造、運輸、販賣第四級毒品者，處5 年以上12年以下有期徒刑
，得併科新臺幣3 百萬元以下罰金。
懲治走私條例第2 條
私運管制物品進口、出口者，處7 年以下有期徒刑，得併科新臺
幣3 百萬元以下罰金。
前項之未遂犯罰之。
第1 項之管制物品，由行政院依下列各款規定公告其管制品項及
管制方式：
一、為防止犯罪必要，禁止易供或常供犯罪使用之特定器物進口
    、出口。
二、為維護金融秩序或交易安全必要，禁止偽造、變造之各種貨
    幣及有價證券進口、出口。
三、為維護國民健康必要，禁止、限制特定物品或來自特定地區
    之物品進口。
四、為維護國內農業產業發展必要，禁止、限制來自特定地區或
    一定數額以上之動植物及其產製品進口。
五、為遵守條約協定、履行國際義務必要，禁止、限制一定物品
    之進口、出口。
中華民國刑法第216條
（行使偽造變造或登載不實之文書罪）
行使第210 條至第215 條之文書者，依偽造、變造文書或登載不
實事項或使登載不實事項之規定處斷。
中華民國刑法第210條
（偽造變造私文書罪）
偽造、變造私文書，足以生損害於公眾或他人者，處5 年以下有
期徒刑。　　　
附表一：應沒收之偽造署押
編號 偽造署押所在位置 偽造署押之名稱及數量  1  郵件編號EZ000000000TW號國際快捷郵件投遞單1張（私文書）上之「寄件人簽署及日期」欄位 「李明偉」之簽名署押1枚  2 郵件編號EZ000000000TW號國際快捷郵件投遞單1張（私文書）上之「寄件人簽署及日期」欄位 「李明偉」之簽名署押1枚  3 郵件編號EZ000000000TW號國際快捷郵件投遞單1張（私文書）上之「寄件人簽署及日期」欄位 「李明偉」之簽名署押1枚  4  郵件編號EZ000000000TW號國際快捷郵件投遞單1張（私文書）上之「寄件人簽署及日期」欄位 「李明偉」之簽名署押1枚 
附表二：應沒收之扣案物
編號 名稱及數量  1 一粒眠5萬90顆（驗餘總淨重9099.47公克；含有第三級毒品硝甲西泮及微量第四級毒品硝西泮成分）  2  電鍋4個  3 紙箱1個（空箱）  4 三星手機1支（IMEI碼：000000000000000/01號；含門號0000000000號SIM卡1張） 
附表三：不予宣告沒收之扣案物
編號 名稱及數量            備註  1 燦坤電子發票證明聯2張 係屬本案之證據  2  HTC手機1支（IMEI碼：000000000000000號；含門號0000000000號SIM卡1張） 李誌剛所有  3 IPHONE手機1支（IMEI碼：000000000000000 號；含門號0000000000號SIM卡1張） 蔡宥霖所有